臺灣士林地方法院刑事裁定
111年度聲字第1048號
聲  請  人  臺灣士林地方檢察署檢察官
受  刑  人  陳宇亭




上列聲請人因受刑人數罪併罰有二裁判以上，聲請定其應執行之
刑（111年度執聲字第711號），本院裁定如下：
    主  文
陳宇亭所犯如附表所示之罪，應執行有期徒刑參年肆月。
    理  由
一、聲請意旨略以：受刑人陳宇亭因犯詐欺等案件，先後經判決
    確定如附表，應依刑法第53條及第51條第5款，定其應執行
    之刑，爰依刑事訴訟法第477條第1項聲請裁定等語。
二、按裁判確定前犯數罪者，併合處罰之，但有得易服社會勞動
    之罪與不得易科罰金之罪之情形，受刑人請求檢察官聲請定
    應執行刑者，依第51條規定定之；數罪併罰，分別宣告其罪
    之刑，若宣告多數有期徒刑者，於各刑中之最長期以上，各
    刑合併之刑期以下，定其刑期，但不得逾30年，刑法第50條
    第1項但書第1款、第2項、第51條第5款，分別定有明文。又
    數罪併罰，有二裁判以上者，依第51條之規定，定其應執行
    之刑，同法第53條亦規定甚明。次按數罪併罰，應依分別宣
    告其罪之刑為基礎，定其應執行刑，此觀刑法第51條規定自
    明，故一裁判宣告數罪之刑，雖曾經定其執行刑，但如再與
    其他裁判宣告之刑定其執行刑時，前定之執行刑當然失效，
    仍應以其各罪宣告之刑為基礎，定其執行刑，不得以前之執
    行刑為基礎，以與後裁判宣告之刑，定其執行刑；又刑事訴
    訟法第370條第2項、第3項，已針對第二審上訴案件之定應
    執行之刑，明定有不利益變更禁止原則之適用，分屬不同案
    件之數罪併罰，倘一裁判宣告數罪之刑，曾經定其執行刑，
    再與其他裁判宣告之刑定其執行刑時，在法理上亦應同受此
    原則之拘束（最高法院103年度第14次刑事庭會議決議意旨
    參照），故上開更定之應執行刑，不應比前定之應執行刑加
    計其他裁判所處刑期後為重，否則即與法律秩序理念及法律
    目的之內部界限有違，難認適法。
三、另按刑事訴訟法第348條於民國110年6月16日修正公布，自
    同年月18日起施行，該條第3項現規定「上訴得明示僅就判
    決之刑、沒收或保安處分一部為之。」立法理由並說明：「
    為尊重當事人設定攻防之範圍，並減輕上訴審審理之負擔，
    容許上訴權人僅針對刑、沒收或保安處分一部提起上訴，其
    未表明上訴之認定犯罪事實部分，則不在第二審之審判範圍
    。如為數罪併罰之案件，亦得僅針對各罪之刑、沒收、保安
    處分或對併罰所定之應執行刑、沒收、保安處分，提起上訴
    ，其效力不及於原審所認定之各犯罪事實，此部分犯罪事實
    不在上訴審審查範圍。爰增訂本條第3項，作為第2項之例外
    規定，以資適用。」則向來認為罪刑不可分之上訴原則，已
    因該項之增訂，使得「刑（包含數罪併罰所定之應執行刑）
    」與「犯罪事實」可分，上訴人已可限定僅就刑之部分上訴
    ，是若上訴人明示僅就原判決之刑提起上訴，第二審法院自
    應僅就刑之部分加以審理，而上訴人未表明上訴之犯罪事實
    部分，已於第一審法院判決確定，不在第二審法院之審理範
    圍內，則基於法律明文及立法理由之明示，此時第二審法院
    縱為上訴有無理由之實體判決（針對刑之部分），仍非「最
    後審理事實諭知罪刑」之法院，依據前揭二之說明，自非刑
    事訴訟法第477條第1項所言「該案犯罪事實最後判決之法院
    」，此與過去最高法院針對第二審法院「並未就該案犯罪事
    實為判決」之情形所為認定，其理相同，自可於刑事訴訟法
    第348條增訂第3項後予以援用。查受刑人所犯如附表編號3
    、4所示之罪，業經本院以110年度金訴字第10、86號判決，
    嗣被告僅就量刑部分提起上訴，經臺灣高等法院以111年度
    上訴字第1270號判決上訴駁回確定，有前揭判決在卷可查（
    本院卷第77至101頁、第103至125頁）。依此，附表編號3、
    4所示本院前揭判決經被告上訴後，臺灣高等法院僅就刑之
    部分加以審理，並未就該案犯罪事實為判決，故附表編號3
    、4所示之犯罪事實最後判決之法院仍為本院，合先說明。
四、經查，受刑人陳宇亭因犯詐欺等案件，經臺灣高等法院及本
    院先後判處如附表所示之刑，均經確定在案，且各罪均為裁
    判確定前所犯，本院亦為最後事實審之法院，有各該刑事判
    決書及臺灣高等法院被告前案紀錄表在卷可稽（見本院卷第
    11至125頁、第133至139頁）。其中受刑人所犯如附表編號1
    至3所示為不得易科罰金之罪，而附表編號4所示為得易服社
    會勞動、不得易科罰金之罪，依刑法第50條第1項但書規定
    ，原不得就如附表編號1至3所示之罪刑，與如附表編號4所
    示之罪刑合併定其應執行刑。然受刑人已於111年7月12日以
    書面向檢察官就如附表所示之罪，聲請合併定應執行刑，此
    有臺灣士林地方檢察署依102年1月23日修正之刑法第50條調
    查受刑人是否聲請定應執行刑調查表在卷可稽（見本院卷第
    7頁）。茲檢察官聲請定其應執行之刑，本院審核認聲請為
    適當，應予准許。另受刑人所犯附表編號1至2所示之罪，經
    臺灣臺北地方法院以109年度訴字第1107、1239號判決應執
    行有期徒刑1年10月，被告提起上訴後，經臺灣高等法院以1
    10年度上訴字第2030、2031號、最高法院以110年度台上字
    第6333號判決上訴駁回確定；附表編號3所示之6罪及編號4
    所示之2罪，分別經本院以110年度金訴字第10、86號判決應
    執行有期徒刑1年5月、7月，被告提起上訴後，經臺灣高等
    法院以111年度上訴字第1270號判決上訴駁回確定，揆諸前
    開說明，本院於定應執行刑時，應受該等判決所定應執行刑
    內部界限之拘束，而在上開曾定應執行刑總和3年10月之範
    圍內，及刑法第51條第5款所定之外部界限拘束，定應執行
    刑。本院審酌受刑人所犯如附表所示各罪均屬加重詐欺取財
    之犯罪，且附表所示各次犯行之時間為於109年7月間，就其
    犯罪類型、動機、態樣、侵害法益、行為次數等情狀，權衡
    審酌其所犯之罪整體評價受刑人應受非難及矯治之程度，並
    兼衡刑罰經濟與公平、比例等原則，復參酌受刑人刑事陳報
    理由狀及其於本院所寄發定應執行刑意見調查表上填寫對本
    案定刑之意見（見本院卷第141至149頁）等一切情狀，爰就
    受刑人所犯如附表所示各罪所處之刑，定其應執行之刑如主
    文所示。
五、依刑事訴訟法第477 條第1 項，刑法第50條第2項、第53條
　　、第51條第5 款，裁定如主文。　　　　
中　　華　　民　　國　　111 　年　　11　　月　　10　　日
    　　　　　　　刑事第一庭　法  官  鄭欣怡
以上正本證明與原本無異。                             
如不服本裁定應於送達後5日內向本院提出抗告狀。
若因疫情而遲誤不變期間，得向法院聲請回復原狀。
                              書記官  陳湘琦
中　　華　　民　　國　　111 　年　　11　　月　　10　　日
附表：受刑人陳宇亭定應執行刑案件一覽表
編號  1 2 3 罪名  三人以上共同詐欺取財罪 三人以上共同詐欺取財罪 三人以上共同詐欺取財罪 宣告刑  有期徒刑1年8月（2次） 有期徒刑1年6月 有期徒刑1年（6次） 犯罪日期  109年7月16日 109年7月17日      109年7月17日 109年7月15日 109年7月24日 109年7月24日 109年7月27日 109年7月27日 109年7月28日 偵查機關年度案號  臺灣臺北地方檢察署109年度偵字第24268號等  臺灣士林地方檢察署109年度偵字第14797號等 最後事實審 法院 臺灣高等法院 臺灣高等法院 臺灣士林地方法院  案號 110年度上訴字第2030、2031號 110年度上訴字第2030、2031號 110年度金訴字第10、86號  判決日期 110年9月7日 110年9月7日 111年6月9日 確定判決 法院 最高法院 最高法院 臺灣高等法院  案號 110年度台上字第6333號 110年度台上字第6333號 111年度上訴字第1270號  判決確定日期 110年12月16日 110年12月16日 111年7月11日 是否為得易科罰金之案件  否 否 否   備註   臺灣臺北地方檢察署111年度執字第206號  臺灣士林地方檢察署111年度執字第2752號   編號1、2所示之罪業經臺灣臺北地方法院以109年度訴字第1107、1239號判決應執行有期徒刑1年10月，嗣經最高法院以110年度台上字第6333號駁回上訴確定。  編號3之6罪業經臺灣士林地方法院以110年度金訴字第10、86號判決應執行有期徒刑1年5月，嗣經臺灣高等法院以111年度上訴字第1270號駁回上訴確定。 
編號  4 以下空白       以下空白 罪名  三人以上共同詐欺取財罪   宣告刑  有期徒刑6月（2次）   犯罪日期  109年7月27日 109年7月27日   偵查機關年度案號  臺灣士林地方檢察署109年度偵字第14797號等   最後事實審 法院 臺灣士林地方法院    案號 110年度金訴字第10、86號    判決日期 111年6月9日   確定判決 法院 臺灣高等法院    案號 111年度上訴字第1270號    判決確定日期 111年7月11日   是否為得易科罰金之案件  否 （得易服社會勞動）   備註  臺灣士林地方檢察署111年度執字第2753號     編號4之2罪業經臺灣士林地方法院以110年度金訴字第10、86號判決應執行有期徒刑7月，嗣經臺灣高等法院以111年度上訴字第1270號駁回上訴確定。